臺灣臺北地方法院刑事判決　
                                   110年度易字第632號
公  訴  人  臺灣臺北地方檢察署檢察官
被      告  周宗毅  


                      居臺北市○○區○○路0段000巷00弄0    號0樓

上列被告因違反家庭暴力防治法案件，經檢察官聲請以簡易判決
處刑，因法院認為不宜，簽改分為易字案件（聲請案號：110年
度偵字第20874號），本院判決如下：
    主  文
甲○○無罪。
　　理    由
一、聲請意旨如附件臺灣臺北地方檢察署檢察官聲請簡易判決處
    刑書所載。
二、訊據被告甲○○對於上開聲請意旨初則稱無意見，嗣則辯稱其
    未犯罪等語。公訴人係以上開聲請意旨認定被告涉犯前開罪
    名。
三、經查，本院108年度家護字第355號民事通常保護令係於民國
    （下同）108年7月3日由本院家事法庭法官裁定，於同年7月
    19日送達於被告，(7月9日依法寄存於警所，依刑事訴訟法
    第62條準用民事訴訟法第138條規定自寄存之日起經過10日
    發生效力)，再加上抗告期間10日，故因未提起抗告而於同
    年7月29日裁定確定，有該民事通常保護令及送達證書在卷
    可稽，並經本院調卷核閱屬實；而依該民事通常保護令之有
    效期間為二年（主文五所示），即自108年7月30日起至110
    年7月29日止，則該裁定命被告應完成認知教育輔導24次，
    只要在該二年期間完成，即屬未違反該民事通常保護令，自
    無觸犯家庭暴力防治法第61條第5款罪名之可言。續查：被
    告於109年4月16日因另案入監，為如附件聲請簡易判決處刑
    書犯罪事實所載明，亦有臺灣高等法院被告前案紀錄表在卷
    可按，顯見被告於上開民事通常保護令之有效期間之109年4
    月16日入監執行，係因非可歸責於其於上述有效期間內，致
    不能完成認知教育輔導，殊難遽認其有違反上開罪名之犯意
    及犯行，至為明顯。此外，復查無被告犯有違反家庭暴力防
    治法第61條第5款行為，既不能證明其犯罪，自應為無罪之
    諭知。
據上論斷，應依刑事訴訟法第301條第1項，判決如主文。
本案經檢察官林婉儀到庭執行職務。 
中　　華　　民　　國　　110 　年　　10　　月　　26　　日
                  刑事第十二庭    法　官　李英豪
上正本證明與原本無異。
如不服本判決應於收受送達後20日內向本院提出上訴書狀，並應
敘述具體理由；其未敘述上訴理由者，應於上訴期間屆滿後20日
內向本院補提理由書（均須按他造當事人之人數附繕本）「切勿
逕送上級法院」。因疫情而遲誤不變期間，得向法院聲請回復原
狀。
                                  書記官  李璁潁
中　　華　　民　　國　　110 　年　　10　　月　　26　　日
附件：
臺灣臺北地方檢察署檢察官聲請簡易判決處刑書
                                    110年度偵字第20874號
　　被　　　告　甲○○　男　34歲（民國00年0月00日生）
　　　　　　　　　　　　住新北市○○區○○路000巷0弄00號
　　　　　　　　　　　　居臺北市○○區○○路0段000巷00弄
　　　　　　　　　　　　　0號2樓
                       （另案在法務部○○○○○○○執行                          中）
　　　　　　　　　　　　國民身分證統一編號：Z000000000號
上列被告因違反家庭暴力防治法案件，已經偵查終結，認為宜聲
請以簡易判決處刑，茲將犯罪事實及證據並所犯法條分敘如下：
　　　　犯罪事實
一、甲○○前因施用毒品案件，經臺灣新北地方法院以105年度簡
    字第3619號判決判處有期徒刑3月確定，及經臺灣臺北地方
    法院以105年度簡字第2104號判決判處有期徒刑5月確定，上
    開2罪合併應執行有期徒刑年7月確定，於民國106年11月10
    日縮短刑期假釋出監，所餘刑期付保護管束，嗣於106年11
    月16日保護管束期滿，假釋未經撤銷，未執行之刑以已執行
    論。詎其明知臺灣臺北地方法院於108年7月3日核發108年度
    家護字第355號民事通常保護令，裁定其應完成認知教育輔
    導24次，竟基於違反保護令之犯意，經新北市政府家庭暴力
    暨性侵害防治中心陸續於108年8月13日以新北家防綜字第10
    83329852號函、109年1月17日以新北家防綜字第1093401563
    號函、109年3月23日以新北家防綜字第1093406574號函，按
    甲○○住居所地址通知其於指定時間（108年9月5日、9月12日
    、9月19日、9月26日；109年2月3日、2月10日、2月17日、2
    月24日；109年4月10日、4月17日、4月24日、5月8日）至指
    定處所參加認知教育團體以進行認知教育輔導，惟甲○○於10
    9年4月16日因另案入監前，均未於上開指定時間至指定地點
    參加認知教育輔導團體之活動，總計參加次數為0次，而未
    完成本案保護令所規定之加害人處遇計畫，以此方式違反本
    案保護令之裁定內容。 
二、案經新北市家庭暴力暨性侵害防治中心函送偵辦。
　　　證據並所犯法條
一、上開犯罪事實，業據被告甲○○於偵查中坦承不諱，並有新北
    市政府家庭暴力暨性侵害防治中心108年8月13日新北家防綜
    字第1083329852號函、109年1月17日新北家防綜字第109340
    1563號函、109年3月23日新北家防綜字第1093406574號函、
    中華郵政掛號郵件收件回執暨背面簽收記要、招領逾期信封
    影本等在卷可稽，本案事證明確，被告犯嫌已堪認定。
二、核被告所為，係犯家庭暴力防治法第61條第5款之違反保護
    令罪嫌。又被告有如犯罪事實欄所述之論罪科刑執行情形，
    有本署刑案資料查註紀錄表附卷可佐，其於受有期徒刑執行
    完畢後，5年以內故意再犯本案有期徒刑以上之罪，為累犯
    ，請依司法院釋字第775號解釋意旨，審酌是否依刑法第47
    條第1項規定加重其刑。
三、依刑事訴訟法第451條第1項聲請逕以簡易判決處刑。　
　　此　致
臺灣臺北地方法院
中　　華　　民　　國　  110　 年　　 8 　 月　　13　　日
                              檢  察  官  邱  舜  韶
本件正本證明與原本無異
中　　華　　民　　國　  110　 年　   9    月　　6     日
                              書  記  官  陳      昕
本件係依刑事訴訟法簡易程序辦理，法院簡易庭得不傳喚被告、
輔佐人、告訴人、告發人等出庭即以簡易判決處刑；被告、被害
人、告訴人等對告訴乃論案件如已達成民事和解而要撤回告訴或
對非告訴乃論案件認有受傳喚到庭陳述意見之必要時，請即另以
書狀向簡易法庭陳述或請求傳訊。
附錄本案所犯法條全文
家庭暴力防治法第61條
違反法院依第 14 條第 1 項、第 16 條第 3 項所為之下列裁定
者，為本法所稱違反保護令罪，處 3 年以下有期徒刑、拘役或
科或併科新臺幣 10 萬元以下罰金：
一、禁止實施家庭暴力。
二、禁止騷擾、接觸、跟蹤、通話、通信或其他非必要之聯絡行
    為。
三、遷出住居所。
四、遠離住居所、工作場所、學校或其他特定場所。
五、完成加害人處遇計畫。